# 请教陈版，公司破产重整，根据重整计划原股东权益清零，所有者权益变动表如何填写

提问人：yinpo123 时间：2019-05-23 16:54:07
A 公司破产重整，根据重整计划原股东权益 1000 万元清零，账务处理减少实收资本 1000 万元、增加未分配利润 1000 万元。所有者权益变动表应该如何填列？
1 、原股东权益清零是在 “股东投入和减少资本” 项目下的 “1.股东投入的普通股” 以-1000 万元体现；
2 、未分配利润增加在 “股东权益内部结转” 项目下的 “其他” 以 1000 万元体现。
这样可以吗？

回答人：chenyiwei
1 、这类公司应按照非持续经营基础编制报表，继续套用常规的以持续经营为前提的报表格式是否合适？
2 、假设不考虑报表格式的恰当性问题，则需讨论为何要将实收资本转入未分配利润？这并不能实现 “根据重整计划原股东权益 1000 万元清零” 之目的？